臺灣高等法院刑事判決               100年度上訴字第2634號
上  訴  人
即  被  告  楊千緯
選任辯護人  王永春律師
上列上訴人因違反槍砲彈藥刀械管制條例案件，不服臺灣板橋地
方法院100年度訴字第990號，中華民國100年7月19日第一審判決
（起訴案號：臺灣板橋地方法院檢察署100年度偵字第2276、392
6號），提起上訴，本院判決如下：
    主  文
上訴駁回。
    事  實                                                                
一、楊千緯因妨害性自主案件，經臺灣屏東地方法院以97年訴字
    第1224號判處有期徒刑4 月，於民國98年2 月20日經臺灣高
    等法院高雄分院以98年上訴字第188 號駁回上訴，於98年5
    月7 日經最高法院以98年台上字第2422號駁回上訴確定，而
    於98年6 月25日入監服刑，於98年10月24日縮刑期滿執行完
    畢。詎其不知悔改，明知可發射子彈具有殺傷力之各式槍枝
    及具有殺傷力之子彈，分別係槍砲彈藥刀械管制條例第4 條
    第1 項第1 款、第2 款所列管之槍砲、彈藥，非經中央主管
    機關許可，不得無故持有、寄藏，竟基於寄藏可發射子彈具
    有殺傷力之改造手槍及具有殺傷力之子彈之犯意，於99年12
    月底某時，以每月新臺幣（以下同）3000元之代價，在新北
    市○○區○○路四段22巷2號2樓之2居所內，自年籍不詳綽
    號「李哥」之成年男子處，收受具殺傷力之改造手槍3枝（
    其中仿BERETTA廠M9型半自動手槍製造，槍枝管制編號00000
    00000、0000000000號改造手槍各1枝；仿BERETTA廠半自動
    手槍製造，槍枝管制編號00 00000000號改造手槍1枝）、子
    彈12顆（口徑9mm制式子彈2顆；非制式子彈3顆，由金屬彈
    殼組合直徑8.8±0.5mm金屬彈頭而成；非制式子彈7顆，由
    金屬彈殼組合直徑9.0±0.5mm金屬彈頭而成），並為「李哥
    」保管而將之寄藏在該居所內。嗣於100年1月6日凌晨0時30
    分許，為警在上址查獲楊千緯持有之上開槍彈，始悉上情。
二、案經新北市政府警察局刑事警察大隊移送臺灣板橋地方法院
    檢察署檢察官偵查起訴。
    理  由
一、證據能力部分：
  (一)證人楊知仁、吳陳祥、陳燕婷、楊文愷、陳志雲於偵查中之
    證述，屬傳聞證據，被告、辯護人及檢察官明知，但於準備
    程序及審判期日中均表示無意見，且迄言詞辯論終結亦未聲
    明異議（見本院卷第41頁背面、54頁背面），本院審酌上開
    證據資料製作時之情況，尚無違法不當及證明力明顯過低之
    瑕疵，認為以之作為證據應屬適當，爰依刑事訴訟法第159
    條之5規定，認定前揭供述均有證據能力。
  (二)本院下列所引用卷內之文書證據及物證，並無證據證明係公
    務員違背法定程序所取得，檢察官、被告、辯護人等於本院
    亦均未主張排除下列文書證據及物證之證據能力，且迄本院
    言詞辯論終結前均未表示異議，本院審酌前揭文書證據及物
    證並非公務員違背法定程序所取得，亦無刑事訴訟法第159
    條之4顯有不可信之情況，故下列文書及物證應均有證據能
    力。
二、上揭犯罪事實，迭據被告楊千緯於警詢、偵查中、原審及本
    院審理時均自白不諱，核與證人楊智仁於檢察官偵查時證稱
    ：在第一房間內扣到的物品包含手槍、子彈及相關槍砲零件
    及其他機具可能是楊千緯的，因為那個房間是楊千緯在住等
    語（見偵字第2276號卷第196頁）。證人吳陳祥於檢察官偵
    查時證稱：伊知道陳志雲、楊千緯住在那邊，其他的很少看
    到，伊也不太清楚，在第一房間內扣到的物品，包含手槍、
    子彈及相關槍砲零組件及其他機具可能是楊千緯的，因為那
    個房間是楊千緯在住的等語（見同上偵查卷第203頁）。證
    人陳燕婷於檢察官偵查時證稱：新北市○○區○○路4段22
    巷2號2樓之2是陳志雲、楊千緯、林重維居住，警方查扣槍
    彈之地方為楊千緯房間等語（見同上偵查卷第230頁）。證
    人楊文愷於檢察官偵查時證稱：新北市○○區○○路4段22
    巷2號2樓之2是為陳志雲、楊千緯、楊紹彥、林重維居住，
    警方在楊千緯房間內查扣之槍彈等語（見同上偵查卷第234
    、235頁）。證人陳志雲於檢察官偵查時證稱：警方在楊千
    緯房間內查扣槍彈等語相符（見同上偵查卷第240頁）。並
    有臺北縣政府（現改制為新北市政府）警察局刑事警察大隊
    扣押物品目錄表（見同上偵查卷第176-181頁）可資佐證。
    又附表編號1、2均係改造手槍，由仿BERETTA廠M9型半自動
    手槍製造之槍枝，換裝土造金屬槍管而成，經操作檢視，雖
    槍枝扳機複動功能損壞，惟仍可以單動方式擊發適用子彈使
    用，認均具殺傷力；附表編號3，係改造手槍，由仿BERETTA
    廠半自動手槍製造之槍枝，換裝土造金屬滑套及土造金屬槍
    管而成，經操作檢視，雖槍枝扳機複動功能損壞，惟仍可以
    單動方式擊發適用子彈使用，認具殺傷力；附表編號4均係
    口徑9MM制式子彈，彈底均具撞擊痕跡，認具殺傷力；附表
    編號5，均係非制式子彈，由金屬彈殼組合直徑8.8±0.55MM
    金屬彈頭而成，3顆可擊發，認均具殺傷力；附表編號6均係
    非制式子彈，由金屬彈殼組合直徑9.0±0.5MM金屬彈頭而成
    ，採樣2顆可擊發，認均具殺傷力，此有內政部警政署刑事
    警察局100年2月15日刑鑑字第1000007355號鑑定書（見同上
    偵查卷第333頁）、100年5月23日刑鑑字第1000059567號鑑
    定書（見原審卷第27頁）在卷可稽，足認被告自白與事實相
    符。本案事證明確，被告犯行洵堪認定，應依法論科。
三、論罪科刑之依據：
  (一)按槍砲彈藥刀械管制條例係將持有與寄藏為分別之處罰規定
    ，而寄藏與持有，均係將物置於自己實力支配之下，僅寄藏
    必先有他人之持有行為，而後始為之受寄代藏而已，故寄藏
    之受人委託代為保管，其保管之本身，亦屬持有，不過，此
    之持有係受寄之當然結果，不應另就持有予以論罪（最高法
    院74年台上字第3400號判例意旨參照）。次按，持有之繼續
    ，為行為之繼續，亦即一經持有，罪已成立，但其完結須繼
    續至持有行為終了時為止，均論為一罪；則包括持有之寄藏
    行為，自亦為行為之繼續，其犯罪之完結須繼續至寄藏行為
    終了時為止，亦僅論為一罪；又寄藏與持有之界限，應以持
    有即實力支配係為他人或為自己而占有管領為判別準據，寄
    藏之犯罪，於受人委託代為保管而持有之際，即已成立，不
    以另有完成藏匿行為為必要（最高法院93年度台上字第187
    號、93年度台上字第2253號、95年度台上字第3978號判決意
    旨參照）。
  (二)查扣案之槍枝經鑑定後認手槍2枝係仿BERETTA廠M9型半自動
    手槍製造之槍枝，另手槍1枝係仿BERETTA廠半自動手槍製造
    之槍枝，認均係改造手槍，認具殺傷力等情，有上開鑑驗書
    可稽，自與槍砲彈藥刀械管制條例第4條第1項第1款所列舉
    之「制式槍枝」有別，而係同款所稱「其他可發射金屬或子
    彈具有殺傷力」之槍枝。查槍砲彈藥刀械管制條例第8條於
    100年1月5日修正公布，並增列第6項規定：「犯第1項、第
    2項或第4項有關空氣槍之罪，其情節輕微者，得減輕其刑。
    」，因被告寄藏者並非空氣槍，故無新舊法比較問題。是核
    被告所為，係犯槍砲彈藥刀械管制條例第8條第4項之未經許
    可寄藏可發射子彈具有殺傷力之改造槍枝罪及同條例第12條
    第4項之未經許可持有子彈罪。公訴意旨認被告係未經許可
    持有子彈18顆（起訴書誤載為9顆、口徑9MM制式子彈4顆、
    由金屬彈殼組合直徑8.8±0.5MM非制式子彈7顆、由金屬彈
    殼組合直徑9.0±0.5MM非制式子彈7顆），惟經原審送請試
    射結果：口徑9MM制式子彈4顆，全部試射結果，2顆可擊發
    ，認具殺傷力，2顆無法擊發，認不具殺傷力；直徑8.8±
    0.5M M非制式子彈7顆，全部試射結果，3顆可擊發，認均具
    殺傷力，4顆認不具殺傷力，有上揭內政部刑事警察局鑑定
    書可憑，起訴書既認被告持有無傷殺傷力子彈部分，與有殺
    傷力子彈部分，係實質上一罪關係，爰不另為無罪諭知，況
    且檢察官於原審準備程序亦當庭更正扣案具有殺傷力之子彈
    為12顆（見原審卷第60頁），併此敘明。被告持有上開槍、
    彈均為寄藏上開槍、彈之當然結果，均不另論持有槍、彈罪
    。被告未經許可寄藏上開槍、彈，自99 年12月底至100年1
    月6日查獲均係行為之繼續，均應論以繼續犯之一罪。被告
    以一寄藏行為，同時未經許可寄藏上開槍、彈而觸犯上開2
    罪名，為想像競合犯，應從一重之未經許可寄藏可發射子彈
    具有殺傷力之改造手槍罪處斷。又被告有事實欄所載犯罪科
    刑執行情形，有本院被告前案紀錄表可佐，其於徒刑執行完
    畢後5年內故意再犯上開有期徒刑以上之罪，為累犯，應依
    刑法第47條第1項之規定加重其刑。
  (三)按犯本條例之罪，於偵查或審判中自白，並供述全部槍砲、
    彈藥、刀械之來源及去向，因而查獲或因而防止重大危害治
    安事件之發生者，減輕或免除其刑，槍砲彈藥刀械管制條例
    第18條第4項前段定有明文。又前揭關於自白減免其刑之規
    定，必須供出全部槍砲、彈藥、刀械之來源及去向，並因而
    查獲或因而防止重大危害治安事件之發生，始有其適用。依
    上開規定必須被告將自己原持有之上揭違禁物所取得之來源
    ，交代清楚，因而使犯罪調（偵）查人員，得以一併查獲相
    關涉案者；或因而防止他人利用該違禁物而發生重大危害治
    安之事件，始符減免其刑之要件（最高法院96年度台上字第
    1962號裁判意旨可資參照）。被告於偵查、原審及本院審理
    中，雖均自白犯行，供稱本案扣案之槍彈均係綽號「李哥」
    之成年男子所寄藏，然被告並未供出「李哥」之真實姓名及
    年籍資料以供查證，且被告為警查獲時，扣案之槍彈均係在
    被告持有中，犯罪調查或偵查人員更未因被告之供述而查獲
    相關涉案者或因此防止重大危害治安事件之發生，自與槍砲
    彈藥刀械管制條例第18條第4項規定之情形有別，無從據以
    減輕被告之刑。
  (四)復按刑法第59條之酌量減輕其刑，必於犯罪之情狀另有特殊
    之原因與環境等情，在客觀上足以引起一般同情，認為即予
    宣告法定低度刑期，猶嫌過重者，始有其適用；至於犯罪之
    動機、犯罪之手段或犯罪後之態度、年紀較輕、智識經驗不
    足等情狀，僅可為法定刑內從輕科刑之標準，不得據為酌量
    減輕之理由（最高法院84年度台上字第4019號、91年度台上
    字第733號判決意旨可參）。辯護意旨固辯稱：被告自偵查
    及本院審理時均坦承犯行，且當時是學生、智識經驗不足，
    請求給予被告自新機會等語。惟查具有殺傷力之改造槍枝及
    子彈，對社會風氣及治安危害重大，為政府嚴加查緝之違禁
    物品，且鑑於近來國內槍枝氾濫，嚴重危害社會治安，立法
    院因而一再修法加重刑責。被告受託寄藏改造手槍3支及具
    殺傷力之制式子彈2顆、非制式子彈10顆後，並未予以報繳
    ，該等槍、彈一旦流入非法之徒之手，極可能遭不當利用而
    造成他人生命及身體之重大傷亡，難認被告犯罪情狀客觀上
    足以引起一般人同情而顯可憫恕；且辯護人所述前開各節，
    核屬刑法第57條於法定刑內衡酌科刑輕重之事項，無從資為
    刑法第59條減刑規定之依據，併此敘明。
四、原審以被告犯行，事證明確，適用槍砲彈藥刀械管制條例第
    8條第4項、第12條第4項，刑法第11條前段、第55條、第47
    條第1項、第42條第3項、第38條第1項第1款規定，並審酌被
    告寄藏持有改造手槍及子彈，對社會治安構成潛在之危險，
    及其素行、生活狀況、犯罪之動機、手段、寄藏槍枝、子彈
    之數量、期間，暨其犯罪後坦承犯行，態度尚稱良好等一切
    情狀，量處有期徒刑3年6月，併科罰金15萬元，並就併科罰
    金部分諭知易服勞役之折算標準。另說明扣案如附表編號1
    、2、3所示之改造手槍3支及附表編號6鑑驗後所餘可擊發具
    有殺傷力之制式子彈5顆，均屬違禁物，應依刑法第38條第1
    項第1款之規定宣告沒收。附表編號4、5因經取樣試射之制
    式子彈5顆及編號6採樣試射非制式子彈2顆，因已於鑑定時
    經試射擊發而喪失其子彈之效用，非屬違禁物，故不予諭知
    沒收。經核並無不合，量刑亦稱妥適。被告上訴意旨略以：
    被告自為警查獲時即坦承犯行，並就其所知部分供述綦詳，
    且被告犯罪時仍係學生，涉世未深，以致思慮未週，誤罹刑
    章，請依刑法第59條規定，酌減其刑，並減少併科罰金之金
    額云云。然被告所為，並不符刑法第59條得酌減其刑之規定
    ，已如上述，被告執此提起上訴，為無理由，應予駁回。
據上論斷，應依刑事訴訟法第368條，判決如主文。
本案經檢察官陳正芬到庭執行職務。
中    華    民    國   100    年    11    月    1     日
                  刑事第二十一庭審判長法  官  周政達  
                                      法  官  江翠萍
                                      法  官  許永煌 
以上正本證明與原本無異。
如不服本判決，應於收受送達後10日內向本院提出上訴書狀，其
未敘述上訴之理由者並得於提起上訴後10日內向本院補提理由書
（均須按他造當事人之人數附繕本）「切勿逕送上級法院」。
                                      書記官  章大富
中    華    民    國   100    年    11    月    2     日

附錄論罪科刑法條全文：
槍砲彈藥刀械管制條例第8條
未經許可，製造、販賣或運輸鋼筆槍、瓦斯槍、麻醉槍、獵槍、
空氣槍或第 4 條第 1 項第 1 款所定其他可發射金屬或子彈具
有殺傷力之各式槍砲者，處無期徒刑或 5 年以上有期徒刑，併
科新臺幣 1 千萬元以下罰金。
未經許可，轉讓、出租或出借前項所列槍枝者，處 5 年以上有
期徒刑，併科新臺幣 1 千萬元以下罰金。
意圖供自己或他人犯罪之用，而犯前二項之罪者，處無期徒刑或
7 年以上有期徒刑，併科新臺幣 1 千萬元以下罰金。
未經許可，持有、寄藏或意圖販賣而陳列第 1 項所列槍枝者，
處 3 年以上 10 年以下有期徒刑，併科新臺幣 7 百萬元以下罰
金。
第 1 項至第 3 項之未遂犯罰之。
犯第 1 項、第 2 項或第 4 項有關空氣槍之罪，其情節輕微者
，得減輕其刑。

槍砲彈藥刀械管制條例第12條
未經許可，製造、販賣或運輸子彈者，處 1 年以上 7 年以下有
期徒刑，併科新台幣 500 萬元以下罰金。
未經許可，轉讓、出租或出借子彈者，處 6 月以上 5 年以下有
期徒刑，併科新台幣 300 萬元以下罰金。
意圖供自己或他人犯罪之用，而犯前二項之罪者，處 3 年以上 
10 年以下有期徒刑，併科新台幣 700 萬元以下罰金。
未經許可，持有、寄藏或意圖販賣而陳列子彈者，處 5 年以下
有期徒刑，併科新台幣 300 萬元以下罰金。
第 1 項至第 3 項之未遂犯罰之。

  附表
┌───┬────────┬─────┬───────┐
│編號  │物品名稱        │數量      │備註          │
├───┼────────┼─────┼───────┤
│ 1    │由仿BERETTA 廠M9│1枝       │雖槍枝扳機複動│
│      │型半自動手槍製造│          │功能損壞，惟仍│
│      │之槍枝，換裝土造│          │可以單動方式擊│
│      │金屬槍管而成之改│          │發適用子彈使用│
│      │造手槍（槍枝管制│          │，認具殺傷力。│
│      │編號0000000000號│          │              │
│      │）              │          │              │
├───┼────────┼─────┼───────┤
│ 2    │由仿BERETTA 廠M9│1枝       │同上          │
│      │型半自動手槍製造│          │              │
│      │之槍枝，換裝土造│          │              │
│      │金屬槍管而成之改│          │              │
│      │造手槍（槍枝管制│          │              │
│      │編號0000000000號│          │              │
│      │）              │          │              │
├───┼────────┼─────┼───────┤
│ 3    │由仿BERETTA 廠半│1枝       │同上          │
│      │自動手槍製造之槍│          │              │
│      │枝，換裝土造金屬│          │              │
│      │滑套及土造金屬槍│          │              │
│      │管而成之改造手槍│          │              │
│      │（槍枝管制編號  │          │              │
│      │0000000000號）  │          │              │
│      │                │          │              │
├───┼────────┼─────┼───────┤
│ 4    │口徑9MM 制式子彈│2顆       │均採樣試射，可│
│      │                │          │擊發，具有殺傷│
│      │                │          │力。          │
│      │                │          │              │
├───┼────────┼─────┼───────┤
│ 5    │由金屬彈殼組合直│3顆       │均採樣試射，可│
│      │徑8.8±0.5MM非制│          │擊發，具有殺傷│
│      │式子彈          │          │力。          │
├───┼────────┼─────┼───────┤
│ 6    │由金屬彈殼組合直│7顆       │採樣2 顆可擊發│
│      │徑9.0 ±0.5MM 非│          │，認均具殺傷力│
│      │制式子彈        │          │（餘5顆）。   │
└───┴────────┴─────┴───────┘